臺灣臺北地方法院民事裁定              100年度抗字第276號
抗  告  人  華峰大理石工業股份有限公司
法定代理人  李淑娟
相  對  人  頂天營造有限公司
法定代理人  馬紹齡
上列當事人間請求本票裁定事件，抗告人對於民國100年9月27日
本院所為100 年度司票字第10266 號裁定提起抗告，本院裁定如
下：
    主  文
抗告駁回。
抗告程序費用新臺幣壹仟元由抗告人負擔。
    理  由
一、本件抗告意旨略以：抗告人於民國93年12月間承作相對人之
    冠德領袖大樓外牆大理石材工程，該工程已於96年間完工，
    並經工地及相關單位驗收合格，抗告人於契約簽訂期間曾開
    立本票供擔保，惟保固期間屆滿，抗告人並未受通知修繕，
    然相對人非僅未將系爭本票返還抗告人，復未經授權擅自於
    本票上冒填到期日，該本票應屬偽造，爰提起本件抗告請准
    廢棄原裁定云云。
二、本件相對人於原審主張：其執有相對人簽發如附表所示之本
    票2 紙即系爭本票，付款地未載，利息未約定，並免除作成
    拒絕證書，詎於到期後經提示均未獲付款，為此提出系爭本
    票2 紙，聲請裁定就票面金額及依法定年息計算之利息，為
    此聲請原法院裁定准許強制執行。
三、按執票人向本票發票人行使追索權時，得聲請法院裁定後強
    制執行，票據法第 123條定有明文。本票執票人，依前開規
    定，聲請法院裁定許可對發票人強制執行，性質上係屬非訟
    事件，此項聲請之裁定及抗告法院之裁定，僅依非訟事件程
    序以審查強制執行許可與否，並無確定實體上法律關係存否
    之效力，如發票人就票據債務之存否有爭執時，應由發票人
    另提起確認之訴，以資解決，此有最高法院57年台抗字第76
    號判例之意旨可資參照。經查，本件抗告人主張系爭本票係
    供工程完工後保固期間之擔保，而保固期間屆滿，抗告人並
    未受通知修繕，然相對人未返還系爭本票，且未經授權擅自
    於系爭本票上冒填到期日，該本票應屬偽造一事，關係系爭
    本票原因關係是否存在之認定，屬實體法上之爭執，依上開
    說明，非訟程序不得加以審究。從而，抗告意旨指摘原裁定
    不當，求予廢棄，委無理由，應予駁回。
四、據上論結，本件抗告為無理由，爰依非訟事件法第21條第 2
    項、第24條第1項、第46條，民事訴訟法第495條之1第1項、
    第449條第1項、第78條，裁定如主文。
中    華    民    國  100     年    11    月  14     日
                  民事第五庭  審判長法  官   薛中興
                                    法  官   鄧德倩
                                    法  官   林伊倫
正本係照原本作成。
本裁定除以適用法規顯有錯誤為理由，不得再抗告。如提起在抗
告，應於裁定送達後10日內委任律師為代理人向本院提出再抗告
狀，並繳納再抗告費1000元。
中    華    民    國   100    年    11    月    14    日
                                    書記官   陳怡君
┌────────────────────────────────────────────────────────────────────┐
│附表：                                                                                                                100年度抗字第276號│
├──┬───────────┬───────────┬───────────┬───────────┬─────────┬───────┤
│編號│發        票        日│票面金額（新台幣）    │到        期        日│  利  息  起  算  日  │  票  據  號  碼  │備          考│
│    │                      │                      │                      │                      │                  │              │
├──┼───────────┼───────────┼───────────┼───────────┼─────────┼───────┤
│001 │96年12月17日          │4,984,040元           │100年4月29日          │100年4月29日          │CH745408          │              │
├──┼───────────┼───────────┼───────────┼───────────┼─────────┼───────┤
│002 │93年12月9日           │4,932,828元           │100年4月29日          │100年4月29日          │CH745403          │              │
└──┴───────────┴───────────┴───────────┴───────────┴─────────┴───────┘